臺灣板橋地方法院刑事判決　　　　　　　96年度訴字第3324號
公　訴　人　臺灣板橋地方法院檢察署檢察官
被　　　告　甲○○
上列被告因違反毒品危害防制條例案件，經檢察官提起公訴（96
年度毒偵字第4616號），因被告於準備程序進行中就被訴事實為
有罪之陳述，經告知簡式審判程序之旨，本院裁定由受命法官獨
任進行簡式審判程序，並判決如下：
    主  文
甲○○施用第一級毒品，累犯，處有期徒刑捌月；又施用第二級
毒品，累犯，處有期徒刑陸月，扣案之第二級毒品安非他命（驗
餘合計總毛重零點玖公克）沒收銷燬之；盛裝上開安非他命之外
包裝塑膠袋貳只、電子磅秤壹台、分裝袋拾玖個，均沒收。應執
行有期徒刑壹年，扣案之第二級毒品安非他命（驗餘合計總毛重
零點玖公克）沒收銷燬之；盛裝上開安非他命之外包裝塑膠袋貳
只、電子磅秤壹台、分裝袋拾玖個，均沒收。
    事  實
一、甲○○前於民國94年間因竊盜案件，經本院於94年11月8 日
    以94年度易字第447 號判處有期徒刑1 年確定，於96年1 月
    26日假釋出監，96年2 月27日假釋期滿，其未執行之刑，以
    已執行論。又前因施用毒品案件，經觀察、勒戒後，認無繼
    續施用毒品之傾向，於92年12月9 日出所，經臺灣臺北地方
    法院檢察署檢察官於92年12月8 日以92年度毒偵字第986 號
    為不起訴處分。詎甲○○仍無法戒除毒癮，復於前開觀察、
    勒戒釋放後5 年內，明知海洛因及安非他命業經公告列為毒
    品危害防制條例第2 條之第1 、2 級毒品，不得非法持有、
    施用，竟基於施用第1 、2 級毒品海洛因及安非他命之犯意
    ，於96年6 月13日為警採尿前26小時內某時，在臺北縣三重
    市重新橋下上格汽車旅館內，以香煙施用之方法，施用海洛
    因毒品1 次，又於同年6 月10日某時，亦在上址內，以將安
    非他命則置於吸食器內以火燒烤產生煙霧後吸食之方式，施
    用安非他命1 次，嗣於96年6 月13日凌晨2 時許，在台北縣
    板橋市○○路10號前為警查獲，並扣得第2 級毒品安非他命
    2 小包（合計毛重0.91公克，因鑑驗使用0.010 公克，驗餘
    總毛重0.9公克）及電子磅秤1 台、分裝袋19個。
三、案經臺北縣政府警察局板橋分局報請臺灣板橋地方法院檢察
    署檢察官偵查起訴。
    理  由
一、訊據被告甲○○坦承前開犯罪實，而被告於96年6 月13日為
    警所採尿液送臺灣檢驗科技股份有限公司檢驗結果，發現確
    有鴉片類、安非他命之陽性反應，此有臺北縣政府警察局板
    橋分局偵辦毒品案件尿液代碼表、臺灣檢驗科技股份有限公
    司96年6 月27日出具之濫用藥物檢驗報告各1 紙附卷可稽，
    次查，該檢驗中心係先以酵素免疫分析法（ＥＩＡ）篩驗，
    其尿液中海洛因代謝物嗎啡、安非他命濃度超出檢測範圍，
    再以氣相層析質普儀分析法（ＧＣ／ＭＳ）確認；其檢驗方
    法係以「氣相層析儀」先將物質氣化後，再經分析管分離，
    由於各種物質之沸點及對管柱之吸附力不同，在經過檢測器
    （Detector）測定後，表現出不同之滯留時間（Retension
    time），以滯留時間來判斷係何種物質；再利用「質普儀」
    為檢測器，將物質撞擊成碎片，記錄其質譜圖。因每個化合
    物之鍵結能力不同，故不同之物質會有其特定之質譜圖，因
    此在物質之判斷上有如指紋之鑑定，在理論上，扣除人為因
    素，其精確度已接近百分之百。此外，有第2 級毒品安非他
    命2 小包（合計毛重0.91公克）扣案可資佐證。次按海洛因
    經注射或吸入人體後，約80% 於24小時內自尿中排出，一般
    而言，尿液中能否驗出嗎啡陽性反應與其投與量、投與途徑
    、採尿時間、個人體質及檢測方法之靈敏度有關，國外曾有
    文獻報導注射6 毫克之海洛因鹽酸鹽，其代謝物嗎啡之平均
    可檢出時限約為26小時，業經行政院衛生署藥物食品檢驗局
    於81年9 月8 日以藥檢壹字第8114885 號函述綦詳。被告上
    開所採尿液送驗結果既有鴉片類之陽性反應，顯見被告在經
    警採尿前之26小時內某時點，確曾有施用毒品海洛因犯行。
    此外，有第2 級毒品安非他命2 小包（驗餘合計毛重0.9 公
    克）及電子磅秤1 台、分裝袋19個扣案可資佐證。足證被告
    前開自白應與事實相符，應予信實。第查，被告甲○○前因
    施用毒品案件，經觀察、勒戒後，認無繼續施用毒品之傾向
    ，經臺灣臺北地方法院檢察署檢察官於92年12月8 日以92年
    度毒偵字第986 號為不起訴處分等情，有臺灣高等法院被告
    全國前案紀錄表在卷可稽，其於強制戒治執行完畢後，5 年
    內再犯施用第1 、2 級毒品之罪，與毒品危害防制條例第23
    條第2 項之規定相符，殆無疑問。從而，本案事證已臻明確
    ，被告犯行洵堪認定，自應依法論科。
二、按海洛因及安非他命分屬第1 級及第2 級毒品，毒品危害防
    制條例第2 條第2 項第1 款及第2 款定有明文。核被告甲○
    ○所為，係犯毒品危害防制條例第10條第1 項之施用第1 級
    毒品罪及同條第2 項之施用第2 級毒品罪；其持有海洛因及
    安非他命之低度行為，分別為施用之高度行為所吸收，均不
    另論罪；另被告有如事實欄所述之犯罪、科刑及執行紀錄，
    有前開臺灣高等法院被告前案紀錄表在卷可稽，其於5 年內
    ，再犯本件有期徒刑以上之上開二罪，係屬累犯，應依刑法
    第47條第1 項規定，均加重其刑。又被告所犯上開二罪，犯
    意各別，行為互異，應分論併罰。爰審酌被告已有因施用毒
    品獲不起訴處分之寬典，猶因施用海洛因、安非他命再犯本
    罪，顯未衷心悛悔，漠視法令之禁制，恣意濫用藥品，甚為
    可訾，兼衡其施用安非他命、海洛因所生危害實以自戕健康
    為主，於他人尚無明顯重大危害及其犯後終能供認無隱，態
    度良好等一切情狀，分別量處如主文所示之刑，並定其應執
    行之刑，用勵自新。
三、扣案第2 級毒品安非他命（合計毛重0.91公克，因鑑驗使用
    0.010 公克，驗餘毛重0.9 公克），係第2 級毒品，有台灣
    檢驗科技股份有限公司96年6 月27日濫用藥物檢驗報告1 紙
    附卷可憑，應依毒品危害防制條例第18條第1 項前段規定宣
    告沒收銷燬之。又上開毒品安非他命之外包裝袋2 只，有防
    制毒品裸露、潮濕及便於攜帶毒品之功能，與電子磅秤1 台
    及分裝袋19個，均為被告所有供為本案犯行所用及預備犯罪
    所用之物，業據其供承在卷，爰依刑法第38條第1 項第2 款
    之規定併予宣告沒收之。
據上論斷，應依刑事訴訟法第273 條之1 第1 項、第299 條第1
項前段，毒品危害防制條例第10條第1 項、第2 項、第18條第1
項前段，刑法第11條前段、第47條第1 項、第51條第5 款、第38
條第1 項第2 款，判決如主文。
本案經檢察官馬中人到庭執行職務。
中　　華　　民　　國　　96　　年　　12　　月　　28　　日
                  刑事第十八庭  法　官  吳幸娥
以上正本證明與原本無異
如不服本判決應於送達後10日內向本院提出上訴狀
                                書記官　陳靜怡
中　　華　　民　　國　　96　　年　　12　　月　　28　　日
附錄本案論罪科刑法條全文：
毒品危害防制條例第10條
施用第一級毒品者，處六月以上五年以下有期徒刑。
施用第二級毒品者，處三年以下有期徒刑。
